臺灣高等法院臺南分院刑事判決       100年度上訴字第1188號
上  訴  人
即  被  告  陳致力
上列上訴人因毒品危害防制條例案件，不服臺灣臺南地方法院一
００年度訴字第一二六一號中華民國一００年十月二十七日第一
審判決（起訴案號：臺灣臺南地方法院檢察署一００年度毒偵字
第一０九三號），提起上訴，本院判決如下：
    主  文
上訴駁回。
    理  由
一、上訴意旨略以：施用毒品者屬自戕行為，對社會損害非鉅，
    惟其累計刑度卻時有超越殺人或強盜等罪，且施用海洛因因
    毒癮發作往往須一再施用，原判決以被告犯後態度不佳，科
    以較重之刑，明顯歧視施毒者，違反比例原則等語。
二、按上訴書狀應敘述具體理由；上訴書狀未敘述上訴理由者，
    應於上訴期間屆滿後二十日內補提理由書於原審法院。逾期
    未補提者，原審法院應定期間先命補正，刑事訴訟法第三百
    六十一條第二項、第三項定有明文。而第二審法院認為上訴
    書狀未敘述理由，應以判決駁回之。但其情形可以補正而未
    經原審法院命其補正者，審判長應定期間先命補正，此觀同
    法第三百六十七條規定甚明。又所謂具體理由，必係依據卷
    內既有訴訟資料或提出新事證，指摘或表明第一審判決有何
    採證認事、用法或量刑等足以影響判決本旨之不當或違法，
    而構成應予撤銷之具體事由，始克當之（例如：依憑證據法
    則具體指出所採證據何以不具證據能力，或依憑卷證資料，
    明確指出所為證據證明力之判斷如何違背經驗、論理法則）
    ；倘僅泛言原判決認定事實錯誤、違背法令、量刑失之過重
    或輕縱，而未依上揭意旨指出具體事由，或形式上雖已指出
    具體事由，然該事由縱使屬實，亦不足以認為原判決有何不
    當或違法者（例如：對不具有調查必要性之證據，法院未依
    聲請調查亦未說明理由，或援用證據不當，但除去該證據仍
    應為同一事實之認定），皆難謂係具體理由（參酌最高法院
    九十七年度台上字第八九二號判決意旨）。
三、本件原判決依據被告陳致力之自白、台灣檢驗科技股份有限
    公司出具之濫用藥物檢驗報告、被告之前科紀錄表等事證，
    認定被告陳致力，於強制戒治執行完畢釋放後，仍不知悔改
    ，復基於施用第一級毒品海洛因、第二級毒品甲基安非他命
    之犯意，於民國一００年四月六日某時許，在其位於臺南市
    ○○區○○路五九一巷四一號四樓Ｆ一０室住處內，將海洛
    因、甲基安非他命摻雜混合後置入玻璃球內燒烤產生煙氣，
    再以口鼻吸食之方式，同時施用第一級毒品海洛因及第二級
    毒品甲基安非他命一次。嗣於一００年四月七日八時三十分
    許，為警持搜索票至其上開住處搜索，並經其同意採尿送驗
    後呈嗎啡及甲基安非他命之陽性反應，始知上情。因為被告
    犯毒品危害防制條例第十條第一、二項之施用第一、二級毒
    品罪之罪證明確。並說明被告施用前持有毒品之低度行為，
    均為其施用之毒品高度行為所吸收，不另論罪；被告以一行
    為同時施用第一級毒品海洛因及第二級毒品甲基安非他命，
    係一行為而觸犯數罪名，為想像競合犯，應從重之施用第一
    級毒品罪處斷。又被告前於九十五年間，因犯數罪，經原審
    法院裁定應執行有期徒刑二年五月確定，於九十八年十月十
    一日縮刑期滿執行完畢，其於五年之內再犯本件有期徒刑以
    上之罪，為累犯，應依法加重其刑。並審酌被告前因施用毒
    品經送觀察、勒戒及強制戒治治療程序後，猶不思戒絕革除
    惡習，仍為本案犯行，顯然其意志力甚為薄弱，迄未能戒除
    毒癮，惟兼衡被告施用毒品犯行，在性質上乃屬對自我身心
    健康之自戕行為，尚未嚴重破壞社會秩序、侵害他人權益，
    及坦承犯行之犯後態度等一切情狀，處有期徒刑一年四月。
    核其認事用法均無不合，量刑亦稱妥適。上訴人即被告不服
    原判決，提起上訴，雖已書具上訴理由，但僅以施用毒品者
    屬自戕行為，對社會損害非鉅，或原判決以其犯後態度決定
    科刑違反比例原則云云，而未依據卷內既有訴訟資料或提出
    新事證，指摘或表明第一審判決有何採證認事、用法或量刑
    等足以影響判決本旨之不當或違法，而構成應予撤銷之具體
    事由，揆諸上揭說明，其上訴不合法，應予駁回。並不經言
    詞辯論為之。
四、據上論結，應依刑事訴訟法第三百六十八條、第三百七十二
    條，判決如主文。
中    華    民    國  100    年    12    月    16    日
                  刑事第二庭    審判長法  官  葉居正
                                      法  官  張桂美
                                      法  官  陳春長
以上正本證明與原本無異。
如不服本判決應於收受送達後10日內向本院提出上訴書狀，其未
敘述上訴理由者，並得於提起上訴後10日內向本院補提理由書（
均須按他造當事人之人數附繕本）「切勿逕送上級法院」。
                                      書記官  鄭信邦
中    華    民    國   100    年    12    月    16    日
附錄本案論罪科刑法條全文
毒品危害防制條例第10條：
施用第一級毒品者，處 6 月以上 5 年以下有期徒刑。
施用第二級毒品者，處 3 年以下有期徒刑。